【裁判字號】    92,易,1248
【裁判日期】    920731
【裁判案由】    傷害
【裁判全文】
臺灣臺北地方法院刑事判決                        九十二年度易字第一二四八號
    公  訴  人  臺灣臺北地方法院檢察署檢察官
    被      告  乙○○  男  七.
                甲○○
    選任辯護人  田振慶律師
                楊偉奇律師
右列被告因傷害案件，經檢察官提起公訴（九十二年度偵字第五八四八號），本院判
決如左：
    主  文
乙○○、甲○○傷害人之身體，各處拘役拾日，如易科罰金，均以參佰元折算壹日。
    事  實
一、乙○○與甲○○係鄰居關係，其二人於民國九十一年十一月二十七日下午四時許
    ，在台北市信義區○○○路○段五三一巷七一弄口（起訴書誤載為七十三號前）
    ，因細故發生口角，竟各自基於傷害人身體之犯意，互相出手毆打對方，致乙○
    ○受有臉部多處外傷、左耳裂傷等傷害，甲○○則受有頭部挫傷併瘀腫四乘三公
    分、左手背挫傷併瘀腫六乘四公分、右手裂傷及瘀腫十乘三公分等傷害。
二、案經乙○○、甲○○訴由台北市政府警察局信義分局報告台灣台北地方法院檢察
    署檢察官偵查起訴。
    理  由
一、訊據被告乙○○、甲○○均否認有何傷害犯行，被告乙○○辯稱：其當天看到甲
    ○○將垃圾放在其家門口，二人發生爭吵，其很氣上前一步，甲○○以為要打她
    ，就猛力一推，其就跌倒，待其爬起來，甲○○拿磚頭砸過來，其往後躲，磚頭
    掉下來，其就更氣了，二人就打在一起，其沒有拿拖把打甲○○，不知甲○○怎
    麼受傷的云云；被告甲○○辯稱：其當天看到塑膠袋從三樓飛下來，就撿起來放
    在乙○○家一樓的牆角，乙○○罵其三字經，其想向他解釋，乙○○就拿拖把打
    其，其未拿磚頭打乙○○，不知乙○○如何受傷云云。經查：被告乙○○傷害甲
    ○○，及被告甲○○傷害乙○○之事實，分別據甲○○、乙○○指訴在卷，並分
    別有台北仁康醫院診斷證明書、台北醫學大學附設醫院診斷證明書（甲種）各一
    紙在卷足憑，參以乙○○之傷勢係臉部多處外傷、左耳裂傷，倘係被告甲○○搶
    拖把時不慎造成，乙○○豈有受有多處傷害之可能？是乙○○所述其傷勢係遭被
    告甲○○故意傷害造成，堪可採信；又甲○○之傷勢係頭部挫傷併瘀腫四乘三公
    分、左手背挫傷併瘀腫六乘四公分、右手裂傷及瘀腫十乘三公分，各受有多處傷
    害，被告乙○○亦自承二人打在一起等語，是甲○○所述其傷勢係遭被告乙○○
    故意傷害造成，亦足採信。雖甲○○主張被告乙○○係持拖把毆打，並提出拖把
    斷裂、手鐲變形之照片為據，然為被告乙○○所否認，而手鐲變形及拖把斷裂之
    可能原因有多端，尚難以此遽認係被告乙○○持拖把毆打造成，被告乙○○既否
    認此事實，又無其他證據足資證明，則上開照片即不能做為被告乙○○持拖把毆
    打之證據，即難憑甲○○單一指訴推論被告乙○○確持拖把毆打；而乙○○雖主
    張甲○○拿扣案之磚頭砸過來，其往後躲，磚頭掉下來，然為被告甲○○所否認
    ，乙○○亦自承其傷勢非因此造成，而係之後二人打在一起所造成乙節，亦難認
    被告甲○○確持磚頭毆打乙○○成傷；從而，雖不能認定雙方當時分持拖把、磚
    頭傷害對方，然如前所述，其二人互指對方傷害，並分別受有前揭傷害結果，已
    足認其二人之傷勢均係遭對方故意造成甚明。又甲○○固另主張正當防衛，然為
    乙○○所否認，並陳稱二人打在一起等語，而按彼此互毆，必一方初無傷人之行
    為，因排除對方不法之侵害而加以還擊，始得以正當防衛論，故無從分別何方為
    不法侵害之互毆行為，不得主張防衛權（最高法院三十年上字第一０四０號判例
    參照），本案被告乙○○、甲○○對於何人先出手毆打對方乙節各執一詞，復無
    事證足認係何人先為不法侵害，依上揭判例意旨，其二人均不得主張防衛權。是
    被告乙○○、甲○○上開所辯，無非事後卸責之詞，不足採信。本件事證明確，
    被告二人犯行均堪予認定。
二、核被告乙○○、甲○○所為，均係犯刑法第二百七十七條第一項之傷害罪。爰審
    酌被告二人犯罪之動機、犯罪時所受之刺激、犯罪之手段、分別所受傷害之程度
    及犯罪後之態度等一切情狀，分別量處如主文所示之刑，並均諭知易科罰金之折
    算標準。至扣案之磚頭一塊及未扣案之拖把一支，被告甲○○、乙○○分別否認
    係其所有，又均不能證明係供其犯罪所用，爰均不予宣告沒收，附此敘明。
據上論斷，應依刑事訴訟法第二百九十九條第一項前段，刑法第二百七十七條第一項
、第四十一條第一項前段，罰金罰鍰提高標準條例第一條前段、第二條，判決如主文
。
本案經檢察官黃立維到庭執行職務。
中      華      民      國    九十二    年      七      月    三十一    日
                                    臺灣臺北地方法院刑事第七庭
                                        法  官  蕭  清  清
右正本證明與原本無異。
如不服本判決應於送達後十日內向本院提出上訴狀。
                                        書記官  劉  麗  英
中      華      民      國    九十二    年      八      月      五      日
附錄本案論罪科刑法條：
刑法第二百七十七條：
傷害人之身體或健康者，處三年以下有期徒刑、拘役或一千元以下罰金。
犯前項之罪因而致人於死者，處無期徒刑或七年以上有期徒刑，致重傷者，處三年以
上十年以下有期徒刑。


司法院資訊處製作；財團法人民間司法改革基金會備份。
